【裁判字號】    95,中簡上,764
【裁判日期】    951214
【裁判案由】    違反商標法
【裁判全文】
臺灣臺中地方法院刑事判決           95年度中簡上字第764號
上  訴  人  臺灣臺中地方法院檢察署檢察官
被      告  甲○○
上列上訴人因被告違反商標法案件，不服本院臺中簡易庭95年度
中簡字第2051號中華民國95年8月24日第一審判決（聲請簡易判
決處刑書案號：臺灣臺中地方法院檢察署95年度偵字第15929號
；併辦案號：臺灣臺北地方法院檢察署95年度偵字第16987號）
，提起上訴，本院管轄之第二審合議庭判決如下：
    主    文
原判決撤銷。
甲○○共同連續明知為未得商標權人同意，於同一商品，使用相
同之註冊商標之商品而販賣，處拘役肆拾日，如易科罰金，以銀
元佰元即新臺幣玖佰元折算壹日。扣案仿冒「DCSHOECOUSA」
商標商品鞋子陸雙均沒收。
    犯罪事實
一、甲○○明知商標名稱「DCSHOECOUSA」及商標圖樣，係美商
    迪西鞋具公司（下稱迪西公司）向我國經濟部智慧財產局（
    改制前為經濟部中央標準局）申請註冊，就所指定之商品，
    取得商標權，現仍在專用期限內，未經商標權人同意，不得
    就同一商品，使用相同之註冊商標，竟在網路上與綽號「小
    馬」真實姓名年籍不詳之成年男子，共同基於販賣仿冒商標
    商品之概括犯意聯絡，自民國94年11月間某日起，約定由甲
    ○○出面販賣，「小馬」則負責供貨，以獲利後三七分帳方
    式，共同販賣仿冒上開商標之商品，甲○○乃在其位於台中
    市○區○○街303號10樓之2之住處，以寬頻網路連線上網，
    在奇摩拍賣網站上以拍賣帳號「pop97262」、「candy97265
    」，刊登販賣仿冒上開商標權人之滑板鞋等商品之訊息，並
    以每件商品新台幣（下同）850元之價格，連續販賣與不特
    定人，再以「pop9726@yahoo.com.tw」、「candy97265@yah
    oo.com.tw」電子信箱，及中國信託商業銀行帳號000000000
    000號帳戶與中興商業銀行興中分行帳號0000000000000000
    號帳戶，供購買者聯絡及匯款用。嗣經迪西公司人員分別於
    94年11月29日在上開奇摩拍賣網站上以1700元之代價購得上
    開仿冒商標商品鞋子2雙，又於95年6月5日購得上開仿冒商
    標商品鞋子4雙，確認係仿冒商標權人迪西公司之商品後，
    報警於95年6月28日18時30分許，在甲○○上開住處查獲，
    並經告訴人提出上開向甲○○購得之仿冒商標商品鞋子共6
    雙扣案。
二、案經內政部警政署保安警察第二總隊第一大隊第二中隊報告
    臺灣臺中地方法院檢察署檢察官聲請簡易判決處刑及臺灣臺
    北地方法院檢察署移送併案上訴。
    理    由
一、訊據被告甲○○固承認於上開時間，在雅虎奇摩拍賣網站販
    售上開商品等情，惟矢口否認有何違反商標法犯嫌，辯稱：
    在網路上有位自稱「小馬」之人，詢問其是否有意賺取外快
    ，並表示有合法代理，其本來在網路上賣玩具，對這行業不
    懂，且收到訂貨郵件後，均由「小馬」直接出貨，並沒有看
    過鞋子實品，之前亦曾向「小馬」請求見面看看所販賣之商
    品，但「小馬」一直迴避，其不知道所販賣者是仿冒品，告
    訴人於94年11月29日匯入之1700元，是「小馬」要給的貨款
    ，不是販賣仿冒品之代價云云。經查：上揭事實，業據告訴
    代理人丙○○指訴綦詳，並有丙○○出具之鑑定證明書（臺
    灣臺北地方法院檢察署95年度他字第1322號卷第40頁、內政
    部警政署警卷）、上開商標之商標註冊證明、仿冒前揭商標
    圖樣之商品照片、被告在雅虎奇摩拍賣網站所刊載之廣告，
    及告訴人購買上開仿冒商標商品之匯款單、宅配通送貨資料
    等在卷可稽，復有告訴人公司所購上開仿冒商標商品鞋子6
    雙扣案可資佐證。被告為具有相當知識經驗之成年人，並自
    承自94年7、8月間開始從事網路拍賣玩具之工作，若係得商
    標權人授權之合法產品，何需透過被告刊登販賣資訊、由被
    告負責出名寄送貨品、販賣所得更直接匯入被告銀行帳戶，
    此等種種均與正常販售行為有違，顯係提供仿冒商標商品者
    為躲避檢警追緝，而推由被告出面販售，販賣所得再以三七
    分帳之方式朋分，被告參與此等有違常情之販售方式已久，
    豈有不知所犯賣者為仿冒品之理，是其辯稱不知所犯賣者為
    仿冒品云云，顯係卸責之詞。再者，被告假稱其叫「陳小明
    」，而以「pop97262」拍賣帳號於94年11月29日出售上開仿
    冒鞋子2雙予告訴人，經告訴人公司員工陳淑貞匯款1700元
    至被告上開中國信託商業銀行帳號等情，有雅虎奇摩得標通
    知信、及郵政跨行匯款申請書各1份在卷可稽，是被告辯稱
    上開1700元係「小馬」者支付之玩具貨款云云，顯屬臨訟卸
    責之詞，不足採信。本件事證已明，被告之犯行堪以認定。
二、查被告行為後，刑法業於94年1月7日修正，同年2月2日公布
    ，於95年7月1日施行。按行為後法律有變更者，適用行為時
    之法律，但行為後之法律有利於行為人者，適用最有利於行
    為人之法律，修正後即現行刑法第2條第1項定有明文。又按
    比較新舊法，應就罪刑有關之共犯、未遂犯、想像競合犯、
    牽連犯、連續犯、結合犯，以及累犯加重、自首減輕暨其他
    法定加減原因（如身分加減）與加減例等一切情形，綜其全
    部罪刑之結果而為比較，此有最高法院95年5月23日第8次刑
    庭會議決議可資參照：
  關於連續犯之規定，修正後刑法第56條刪除有關連續犯之規
    定，因本件行為均在新法施行前，故以修正前之規定較有利
    於行為人，應依刑法第2條第1項前段之規定，適用修正前刑
    法第56條之規定。
  關於易科罰金之折算標準，修正後刑法第41條第1 項修正提
    高為「以新臺幣1,000元、2,000元、3,000元折算1日」，並
    刪除「因身體、教育、職業或家庭之關係，執行顯有困難者
    」之條件，第2 項增訂「前項規定於數罪併罰，其應執行之
    刑未逾6月者，亦適用之」，而修正前刑法第41條第1項規定
    「得以1 元以上3元以下折算1日（復依修正前罰金罰鍰提高
    標準條例第2條規定，係就原定數額提高為100倍折算1日即
    銀元100元以上300元以下折算1日）」，故關於易科罰金折
    算標準，以修正前之折算標準對被告較為有利，應依刑法第
    2條第1項本文規定，適用修正前刑法第41條第1項前段、修
    正前罰金罰鍰提高標準條例第2條規定，定其易科罰金之折
    算標準。
  修正前刑法第28條規定：「2人以上共同實施犯罪之行為者
    ，皆為正犯。」，修正後刑法第28條則規定：「2人以上共
    同實行犯罪之行為者，皆為正犯。」，其立法理由旨在排除
    陰謀、預備共同正犯之成立，對於著手後，共同實行犯罪構
    成要件行為者，修正前後規定均認應論以共同正犯，並無歧
    異。本件被告親自實施販賣仿冒商標商品之行為，不論依修
    正前刑法或修正後刑法，均應論以共同正犯。
  綜上所述，經本院綜合比較結果，修正後刑法之規定並非較
    有利於被告，參酌修正後刑法第2條第1項前段、但書規定之
    「從舊從輕」原則，本案應適用修正前前揭刑法規定為法條
    適用之依據。
三、核被告所為，係犯商標法第82條販賣仿冒商標商品罪。被告
    意圖販賣而陳列前開仿冒商標商品之低度行為，為其販賣之
    高度行為所吸收，不另論罪。被告與綽號「小馬」者，就上
    開犯行，有犯意之聯絡及行為之分擔，為共同正犯。被告先
    後多次販賣仿冒商標商品之行為，時間密接、犯罪構成要件
    相同，顯係基於概括犯意反覆為之，應依修正前連續犯之規
    定論以一罪，並加重其刑。原審予以論罪科刑，固非無見，
    惟原審既未及審酌被告自94年11月間某日起即有販賣仿冒商
    標商品之行為，容有未洽，檢察官提起上訴請求就此部分併
    予審理，為有理由，應由本院就此部分撤銷改判。爰審酌被
    告行為不僅損及商標權人之商譽及合法利益，且嚴重破壞我
    國致力保護智慧財產權之國際名聲，且事後否認罪行，態度
    欠佳等一切情狀，量處如主文第2項所示之刑，並諭知易科
    罰金之折算標準，以資懲儆。又扣案仿冒商標物品鞋子共6
    雙，均應依商標法第83條規定宣告沒收。
據上論斷，應依刑事訴訟法第455條之1第3項、第369條第1項前
段、第364條、第299條第1項前段，商標法第82條、第83條，刑
法第2條第1項前段、第11條、修正前刑法第28條、刑法第56 條
、刑法第41條第1項前段，修正前罰金罰鍰提高標準條例第2條，
現行法規所定貨幣單位折算新台幣條例第2條，判決如主文。
本案經檢察官乙○○到庭執行職務。
中    華    民    國    95    年    12    月    14    日
                       台灣台中地方法院刑事第二庭
                         審判長法  官  林清鈞
                               法  官  林慧英
                               法  官  陳姵君
上正本證明與原本無異。
本件不得上訴。
                               書記官  莊金屏
中    華    民    國    95    年    12    月    14    日
附錄論罪科刑法條：
商標法第81條：
未得商標權人或團體商標權人同意，有下列情形之一者，處3年
以下有期徒刑、拘役或科或併科新臺幣20萬元以下罰金：
一、於同一商品或服務，使用相同之註冊商標或團體商標者。
二、於類似之商品或服務，使用相同之註冊商標或團體商標，有
    致相關消費者混淆誤認之虞者。
三、於同一或類似之商品或服務，使用近似於其註冊商標或團體
    商標之商標，有致相關消費者混淆誤認之虞者。
商標法第82條：
明知為前條商品而販賣、意圖販賣而陳列、輸出或輸入者，處一
年以下有期徒刑、拘役或科或併科新臺幣五萬元以下罰金。


司法院資訊處製作；財團法人民間司法改革基金會備份。
